【裁判字號】    99,抗,1324
【裁判日期】    991110
【裁判案由】    沒入保證金
【裁判全文】
臺灣高等法院刑事裁定                  99年度抗字第1324號
抗  告  人
即  具保人  甲○○
被      告  乙○○
上列抗告人即具保人因沒入保證金案件，不服臺灣板橋地方法院
中華民國99年9 月30日裁定（99年度聲字第4675號），提起抗告
，本院裁定如下：
    主  文
抗告駁回。
    理  由
一、原裁定意旨略以：抗告人即具保人甲○○因被告乙○○犯詐
    欺案件，於偵查中經臺灣板橋地方法院檢察署檢察官指定繳
    交保證金新臺幣（下同）5 千元保證後，將被告釋放。茲因
    被告逃匿，且被告迄今仍逃匿中尚未到案執行一節，亦經原
    審依職權查證屬實，有本院在監在押全國紀錄表附卷可稽，
    認檢察官之聲請為正當，因而依刑事訴訟法第118條、第121
    條第1項規定，將具保人繳納之保證金裁定沒入之等語。
二、抗告人抗告意旨略以：本人擔任專職個人網球教練，每天早
    出晚歸且獨自居住，致未收到訊息而不知被告未準時繳納罰
    金。本人於10月8 日收到通知當天，曾致電台灣板橋地方法
    院詢問，相關人員查詢後告知本人「僅是暫時通知，並未確
    定，只要5 日內繳交罰金，即可退還」等語，本人因工作因
    素致延誤本件處理，並非有意造成。為此提起抗告，請求鈞
    院予以詳查云云。
三、本院經查：
(一)按具保之被告逃匿者，應命具保人繳納指定之保證金額，並
    沒入之；不繳納者，強制執行；保證金已繳納者，沒入之。
    刑事訴訟法第118 條定有明文。又受死刑、徒刑或拘役之諭
    知，而未經羈押者，檢察官於執行時，應傳喚之；傳喚不到
    者，應行拘提；前項受刑人，得依第76條第1款及第2款之規
    定，逕行拘提，及依第84條之規定通緝之，刑事訴訟法第46
    9條亦有明定。
(二)本件被告因犯詐欺案件，前經臺灣板橋地方法院檢察署檢察
    官指定保證金5 千元，而由抗告人繳納上開保證金後，已將
    被告釋放，有臺灣板橋地方法院99年2月10日刑保字第99000
    690號收據1紙在卷可參。嗣因被告經臺灣板橋地方法院檢察
    署檢察官傳喚，無正當理由不到案執行，復經該署囑託臺灣
    臺北地方法院檢察署檢察官代為執行，亦經該署檢察官依法
    派警拘提無著，致無法代為執行。又抗告人經通知復未遵期
    通知或帶同被告到案接受執行，有戶役政連結作業系統個人
    基本資料列印、臺灣板橋地方法院檢察署通知各2 份、臺灣
    板橋地方法院檢察署刑事保證金收據、臺灣板橋地方法院檢
    察署囑託、拘提函暨臺灣臺北地方法院檢察署回函、檢察官
    拘票、報告書影本各1 份、通知具保人應按期帶同被告報到
    接受執行之通知書2份、送達證書4份附卷足憑。原裁定依法
    裁定沒入抗告人繳納之保證金，於法有據。抗告意旨所稱因
    工作因素，每天早出晚歸且獨自居住，致不知被告未準時繳
    納罰金之訊息云云，指摘原裁定不當，依上所述，尚難認有
    理由，應予駁回。
據上論斷，依刑事訴訟法第412條，裁定如主文。
中    華    民    國    99    年    11    月    10    日
                  刑事第二庭審判長法  官 洪光燦
                                  法  官 楊照男
                                  法  官 李麗玲
以上正本證明與原本無異。
不得再抗告。
                                  書記官 廖婷璇
中    華    民    國    99    年    11    月    11    日

司法院資訊處製作；財團法人民間司法改革基金會備份。
